---
title: "108-2 大數據分析方法 作業二"
output: github_document
author: Yi-Ju Tseng
---

作業完整說明[連結](https://docs.google.com/document/d/1aLGSsGXhgOVgwzSg9JdaNz2qGPQJSoupDAQownkGf_I/edit?usp=sharing)

學習再也不限定在自己出生的國家，台灣每年有許多學生選擇就讀國外的大專院校，同時也有人多國外的學生來台灣就讀，透過分析大專校院境外學生人數統計、大專校院本國學生出國進修交流數、世界各主要國家之我國留學生人數統計表可以了解各大專院校國際交流的情形。請同學分析以下議題，並以視覺化的方式呈現分析結果，呈現105-107年以後大專院校國際交流的情形 (如提供網址資料有缺少年份，可嘗試自己google一下需要年份的資料)。




## 來台境外生分析
### 資料匯入與處理
```{r dataloadToTWN}
#這是R Code Chunk
```

### 哪些國家來台灣唸書的學生最多呢？ 
```{r ToTWNCountry}
#這是R Code Chunk
head(iris)
knitr::kable(head(iris))
library(knitr)
kable(head(iris))
```

### 哪間大學的境外生最多呢？
```{r ToTWNUniversity}
#這是R Code Chunk
```

### 各個國家來台灣唸書的學生人數長條圖
```{r ToTWNCountryBar}
#這是R Code Chunk
```

### 各個國家來台灣唸書的學生人數面量圖
```{r ToTWNCountryMap}
#這是R Code Chunk
```

## 台灣學生國際交流分析

### 資料匯入與處理
```{r dataloadFromTWN}
#這是R Code Chunk
```

### 台灣大專院校的學生最喜歡去哪些國家進修交流呢？
```{r FromTWNCountry}
#這是R Code Chunk
```

### 哪間大學的出國交流學生數最多呢？
```{r FromTWNUniversity}
#這是R Code Chunk
```

### 台灣大專院校的學生最喜歡去哪些國家進修交流條狀圖
```{r FromTWNCountryBar}
#這是R Code Chunk
```

### 台灣大專院校的學生最喜歡去哪些國家進修交流面量圖
```{r FromTWNCountryMap}
#這是R Code Chunk
```

## 台灣學生出國留學分析

### 資料匯入與處理
```{r dataloadFromTWNAb}
#這是R Code Chunk
```

### 台灣學生最喜歡去哪些國家留學呢？
```{r FromTWNAb}
#這是R Code Chunk
```

### 台灣學生最喜歡去哪些國家留學面量圖
```{r FromTWNAbMap}
#這是R Code Chunk
```

## 綜合分析

請問來台讀書與離台讀書的來源國與留學國趨勢是否相同(5分)？想來台灣唸書的境外生，他們的母國也有很多台籍生嗎？請圖文並茂說明你的觀察(10分)。